【裁判字號】    95,易,287
【裁判日期】    950530
【裁判案由】    違反電子遊戲場業管理條例
【裁判全文】
臺灣士林地方法院刑事判決               95年度易字第287號
聲  請  人  臺灣士林地方法院檢察署檢察官
被      告  乙○○
            甲○○
上列被告等因賭博等案件，經檢察官聲請以簡易判決處刑（95年
度偵字第25號），經本院士林簡易庭認不宜以簡易判決處刑，移
送本院刑事庭改依通常程序審理，檢察官並移送併案審理（95年
度偵字第3964號），被告為有罪之陳述，經本院合議庭裁定本件
宜由受命法官獨任進行簡式審判程序，判決如下：
    主  文
乙○○共同違反未依電子遊戲場業管理條例規定辦理營利事業登
記，不得經營電子遊戲場業之規定，處拘役拾日，如易科罰金
，以佰元折算壹日。水果檯貳台（含IC板貳片）、彈珠檯伍台
（含IC板伍片）、兌換券佰零壹張、代幣貳佰貳拾枚、新台
幣捌仟玖佰玖拾元均沒收。
甲○○連續在公眾得出入之場所賭博財物，處罰金貳仟元，如易
服勞役，以佰元折算壹日。水果檯貳台（含IC板貳片）、新台
幣捌仟玖佰玖拾元均沒收。
    事  實
一、緣姓名諧音「游昌琳」之游姓成年男子於台北市○○區○○
    路1 段125 號經營「時季雨禮品屋」，於店內擺放彈珠檯5
    台及賭博電玩水果檯2 台等電子遊戲機具營利，乙○○明知
    未依電子遊戲場業管理條例辦理營利事業登記者，不得經營
    電子遊戲場業及「時季雨禮品屋」並未依該條例為營利事業
    登記，竟與該游姓男子基於共同違法經營電子遊戲場業及賭
    博之犯意聯絡，自民國94年12月1 日起，受僱該游姓男子在
    「時季雨禮品屋」內擔任店員，負責管理上開機台及兌換代
    幣、開分等工作，月薪新台幣（以下同）30,000元，在上開
    公眾得出入之場所，與不特定之賭客賭博財物。賭博之方法
    為，乙○○於水果檯開分後，由賭客押分，押中得分後，得
    以1 比10之比例兌換現金，如未押中，則賭資歸游姓男子所
    有。
二、甲○○基於賭博之概括犯意，自94年11月間某日起至同年12
    月2 日止，在上開「時季雨禮品屋」內，打玩水果檯賭博財
    物，共10餘次。嗣於同年12月2 日凌晨1 時30分許，甲○○
    在上址賭博財物時，為警當場查獲，扣得彈珠檯之IC板5 片
    、賭博機具水果檯之IC板2 片、兌換券301 張、代幣223 枚
    及於櫃台之賭資8,990元。
三、案經臺北市政府警察局南港分局報請臺灣士林地方法院檢察
    署檢察官偵查起訴，及移送台灣台北地方法院檢察署檢察官
    呈請台灣高等法院檢察署檢察長令轉台灣士林地方法院檢察
    署檢察官移送併案審理。
    理  由
一、訊據被告乙○○、甲○○對於上揭犯罪事實坦承無諱，復有
    臺北市政府警察局南港分局南港派出所臨檢紀錄表、現場照
    片影本26幀附卷可稽。並有彈珠檯之IC板5 片、水果檯之IC
    板2 片、兌換券301 張、代幣223 枚及於櫃台之賭資8,990
    元扣案可資佐證。又本件水果檯、彈珠檯等機具，經評鑑認
    定均係電子遊戲場業管理條例所稱之電子遊戲機，此有臺北
    市政府94年12月21日府建商字第09403761200 號函、經濟部
    93年10月13日經商字第09302168640 號函各1 紙在卷可憑。
    本件事證明確，被告犯行堪以認定，應依法論科。
二、按被告乙○○明知游姓男子未依電子遊戲場業管理條例辦理
    營利事業登記，而受僱該游姓男子在其開設之「時季雨禮品
    屋」工作，核其所為，已違反電子遊戲場業管理條例第15條
    之規定，應依同條例第22條未依電子遊戲場業管理條例辦理
    營利事業登記而經營電子遊戲場業罪處斷。至其利用水果檯
    電子遊戲機與人賭博部分，另犯刑法第266 條第1 項前段之
    普通賭博罪。被告先後多次賭博犯行，時間緊接，構成要件
    相同，顯係基於概括犯意反覆為之，應依連續犯規定以一罪
    論，並依法加重其刑。再者，被告所犯連續賭博罪與電子遊
    戲場業管理條例第22條2 罪間，有方法結果之牽連關係，應
    依牽連犯之規定，從一重依電子遊戲場業管理條例第22條之
    罪處斷。被告就上開犯罪與游姓男子間有犯意聯絡及行為分
    擔，均為共同正犯。另被告甲○○所為係犯刑法第266 條第
    1 項前段之普通賭博罪。又其先後多次賭博犯行，各時間緊
    接，所犯構成要件相同之罪，顯係基於概括犯意而為，依刑
    法第56條連續犯之規定，論以一罪，並加重其刑。爰審酌被
    告等之犯罪動機、違法經營電子遊戲場業之期間及規模、設
    賭之方式、可牟得不法利益之多寡、併其等之品行、智識程
    度及犯後坦承犯行態度尚稱良好等一切情狀，分別量處如主
    文所示之刑，並分別諭知易科罰金、易服勞役之折算標準，
    以資懲儆。
三、移送併辦部分與本件起訴部分有實質上一罪關係，本院自得
    一併審理判決，附此敘明。
四、水果檯2 台（含IC板2 片）係當場賭博之器具，賭資8,990
    元係於兌換籌碼處之財物，應依刑法第266 條第2 項之規定
    沒收之。彈珠檯5 台（含IC板5 片）、代幣223 枚、兌換券
    301 張係共犯游姓男子所有供犯罪所用之物，應依刑法第38
    條第1 項第2 款之規定沒收之。
據上論斷，應依刑事訴訟法第452 條、第273 條之1 第1 項、第
299 條第1 項前段、電子遊戲場業管理條例第22條、刑法第11條
前段、刑法第28條、第56條、第266 條第1 項前段、第2 項、第
55條、第41條第1 項、第42條第2 項、第38條第1 項第2 款、罰
金罰鍰提高標準條例第1 條前段、第2 條，判決如主文。
中    華    民    國    95    年    5     月    30    日
                  刑事第五庭法  官  彭洪媛
如不服本判決應於判決送達後10日內向本院提出上訴狀。
上正本證明與原本無異。
                            書記官  周霙蘭
中    華    民    國    95    年    6     月     6    日


司法院資訊處製作；財團法人民間司法改革基金會備份。
